臺灣高雄地方法院刑事裁定　　　　　　　　　　　　九十二年度交聲字第五六八號
　　原處分機關　高雄市政府交通局交通事件裁決處
　　異　議　人　乙○○
　　即受處分人
右列受處分人因違反道路交通管理處罰條例案件，對於高雄市交通事件裁決所九十二
年十二月五日所為之處分（原處分：高市府交裁字第裁三二—Ｂ00000000號
），聲明異議，本院裁定如左：
    主  文
異議駁回。
    理  由
一、異議意旨略以：異議人於九十二年十一月七日八時三十五分，駕駛車號ＷＦ─０
    九六二號廂型車，沿高雄市○○路行駛，行至九如四路與青海路口，於青海路號
    誌閃黃燈時通過該路口，左轉九如四路，但在左轉九如四路後的第一個十字路口
    處（即九如四路與青松街口）被警攔停，惟異議人並未紅燈左轉，因而異議等語
    。
二、按汽車駕駛人，行經有燈光號誌管制之交岔路口闖紅燈者，處新台幣一千八百元
    以上五千四百元以下罰鍰，並記違規點數三點，道路交通管理處罰條例第五十三
    條、第六十三條第一項第三款分別定有明文。
三、經查，異議人係於九十二年十一月七日八時三十五分，駕駛車號ＷＦ─０九六二
    號自小客車，沿青海路行駛，行至設有燈光號誌管制之青海路與九如四路口，因
    因闖越紅燈左轉九如四路，而於九如四路與青松街口，為警攔停舉發之情，有證
    人丙○○警員證述：「當時我與田警員執行交通勤務，當天乙○○是沿青海路行
    經青海路橋至九如四路及青海路口左轉九如四路，在九如四路與青松街口被我們
    攔停查獲，我與田警員各站在該路口之九如四路的左右兩側（詳如繪製之現場圖
    ），我看到乙○○是在青海路交通號誌已經紅燈後才左轉九如四路，當乙○○要
    左轉青松街時，九如四路是綠燈，他被車陣擋住，所以田警員騎機車去攔乙○○
    ，才攔得到。我站的位置四周沒有障礙物，我看乙○○紅燈左轉的情形看得很清
    楚，因為其他沿青海路的車子都已經停紅燈了。」等語，及證人甲○○警員證述
    ：「當時青海路已經是紅燈，其他車輛都已經停紅燈，九如四路的車輛都已經行
    駛到路口中央，看到乙○○闖紅燈左轉，都紛紛停下讓乙○○左轉，他是在紅燈
    的情況下左轉，我很確定，我看到乙○○要左轉青松街時，遇到該路口的紅燈號
    誌，我就立刻騎機車將他攔下。我們站的位置可以很清楚看到乙○○的行經路線
    。」等語詳盡，雖異議人辯稱伊係在黃燈時通過該路口左轉，然證人丙○○警員
    、甲○○警員所站之位置，可清楚觀察路口號誌情況，有現場圖一份在卷可證，
    並無誤看之虞，且渠等係執行公務之警員，與異議人素不相識，應不致冒偽證之
    刑責任意攀誣異議人，是異議人空言置辯，並不足採。
四、綜上所述，異議人之辯解，難加採信。異議人行經有燈光號誌管制之交岔路口闖
    紅燈，原處分機關據以爰引道路交通管理處罰條例第五十三條第一項、第六十三
    條第一項裁處異議人罰鍰二千七百元，並記違規點數三點，即無不當。本件異議
    為無理由，應予駁回。
五、據上論斷，應依道路交通案件處理辦法第十九條，裁定如主文。
中    華    民    國    九十三    年      二      月        六          日
                                  臺灣高雄地方法院交通法庭
                                      法  官  陳  億  芳
右正本證明與原本無異。
如不服本裁定應於送達後五日內向本院提出抗告狀。
                                      書記官  李  梅  芬
中    華    民    國    九十三    年    二      月      十一          日
